Minutes et répertoires du notaire Jean-Baptiste MINGUET, 12 avril 1783 - 1er septembre 1798 (étude V)
Archives nationales
- Répertoire(s) de Jean-Baptiste MINGUET, 12 avril 1783 - 1er septembre 1798; MC/RE/V/9 - MC/RE/V/10
  - Répertoire. 1783, 12 avril - 1789, 30 mai, 12 avril 1783 - 30 mai 1789; MC/RE/V/9
    - Notoriété constatant les héritiers de Claude Coquillard, 10 décembre 1784
      notoriété; Coquillard, Claude
    - Notoriété en rectification des noms de Nicolas Coquillard, 14 décembre 1784
      notoriété; Coquillard, Nicolas
    - Inventaire après décès de la femme Bourgeoisse, 15 décembre 1784
      inventaire après décès; Bourgeoisse (femme)
    - Notoriété après le décès de André chevalier de Précy, 18 décembre 1784
      notoriété; Precy, André (chevalier de)
    - Notoriété constatant l'absence du sieur Davignon, 24 décembre 1784
      notoriété; Davignon (sieur)
    - Contrat de mariageentre le sieur Triboulet et la demoiselle Liénart, 27 décembre 1784
      contrat de mariage; Triboulet (sieur); Lienart (demoiselle)
    - Notoriété constatant les héritiers de Marie Jacqueline Cointray, 30 décembre 1784
      notoriété; Cointray, Marie-Jacqueline
    - Inventaire après décès de Marie Angélique Moulin, femme Baubry, 4 janvier 1785
      inventaire après décès; Moulin, Marie-Angélique; Baubry (femme)
    - Notoriété constatant les héritiers de Jean François Cornet, 4 janvier 1785
      notoriété; Cornet, Jean-François
    - Inventaire après décès de la demoiselle Anne Françoise Legras, 7 janvier 1785
      inventaire après décès; Legras, Anne-Françoise
    - Contrat de mariage entre le sieur Brille et la demoiselle Hardon, 9 janvier 1785
      contrat de mariage; Brille (sieur); Hardon (demoiselle)
    - Contrat de mariage entre le sieur Michaut et et la demoiselle Dubus, 10 janvier 1785
      contrat de mariage; Michaut (sieur); Dubus (demoiselle)
    - Notoriété en rectifcation des noms de Henriette Page, 12 janvier 1785
      notoriété; Page, Henriette
    - Contrat de mariage entre le sieur Gobin et la demoiselle Marion, 12 janvier 1785 - 15 janvier 1785
      contrat de mariage; Gobin (sieur); Marion (demoiselle)
    - Testament de Barbe Million, veuve Damour, 17 janvier 1785
      testament; Million, Barbe; Damour (veuve)
    - Testament de la veuve Regnault, 19 janvier 1785
      testament; Regnault (veuve)
    - Contrat de mariage entre le sieur Cadet et la demoiselle Houlin, 20 janvier 1785
      contrat de mariage; Cadet (sieur); Houlin (demoiselle)
    - Inventaire après décès de Marguerite Deschamps, 22 janvier 1785
      inventaire après décès; Deschamps, Marguerite
    - Notoriété concernant la succession Hennegrave, 24 janvier 1785
      notoriété; Hennegrave (héritiers)
    - Notoriété en rectification des noms de la dame veuve de Saint Martin, 28 janvier 1785
      notoriété; Saint Martin de (veuve)
    - Notoriété constatant les héritiers du sieur Courtin, 28 janvier 1785
      notoriété; Courtin (sieur)
    - Contrat de mariage entre le sieur Ducret et la demoiselle Niclot, 31 janvier 1785
      contrat de mariage; Ducret (sieur); Niclot (demoiselle)
    - Notoriété constatant les héritiers du sieur Michel Dhostel, 31 janvier 1785
      notoriété; Dhostel, Michel
    - Inventaire après décès de Marie Marguerite Roche, femme Charve, 31 janvier 1785
      inventaire après décès; Roche, Marie-Marguerite; Charve (femme)
    - Notoriété constatant les héritiers d'Aimée Anne Bouquigny et son mari Joseph Chenien, 4 février 1785
      notoriété; Bouquigny, Aimée-Anne; Chenien, Joseph
    - Notoriété en rectification des noms du sieur François Joseph Doucet, 4 février 1785
      notoriété; Doucet, François-Joseph
    - Contrat de mariage entre Nicolas Moutel et Claudine Gouget, 4 février 1785
      contrat de mariage; Moutel, Nicolas; Gouget, Claudine
    - Notoriété en rectificattion des noms de Monsieur Othon François Boulrois, 5 février 1785
      notoriété; Boulrois, Othon-François
    - Contrat de mariage entre Louis Théodore Jarie et la demoiselle Jeanne Victoire Chéron, 6 février 1785
      contrat de mariage; Jarie, Louis-Theodore; Cheron, Jeanne-Victoire
    - Contrat de mariage entre Dominique Kaindl et Marie Louise Turlure, 7 février 1785
      contrat de mariage; Kaindl, Dominique; Turlure, Marie-Louise
    - Notoriété en rectification des noms de la dame Gennevieve Coinard Million, 7 février 1785
      notoriété; Coinard Million, Gennevieve
    - Notoriété concernant la femme Lenormand, 12 février 1785
      notoriété; Lenormand (femme)
    - Notoriété concernant Messieurs Gerleron, 14 février 1785
      notoriété; Gerleron (messieurs)
    - Contrat de mariage entre le sieur Herse et la demoiselle Fils, 14 février 1785
      contrat de mariage; Herse (sieur); Fils (demoiselle)
    - Inventaire après décès de Mademoiselle Carpentier, 16 février 1785
      inventaire après décès; Carpentier (mademoiselle)
    - Notoriété constatant les héritiers du sieur Melchior Talmat, 18 février 1785
      notoriété; Talmat, Melchior
    - Notoriété constatant les héritiers de la dame Louise Hélène Langle, 23 février 1785
      notoriété; Langle, Louise-Hélene
    - Testament de la demoiselle Coluceto, 23 février 1785
      testament; Coluceto (demoiselle)
    - Notoriété après le décès d'Anne Le Pere, femme du sieur Bouton, 26 février 1785
      notoriété; Le Pere, Anne; Bouton (femme)
    - Notoriété constatant les héritiers de la dame Larcher, 27 février 1785
      notoriété; Larcher (dame)
    - Notoriété constatant les héritiers de Jean François d'Anjou et de Margueritte Fizelle, 27 février 1785
      notoriété; Anjou, Jean-François d'; Fizelle, Margueritte
    - Inventaire après décès de Suzanne Lourdet veuve Fourcy, 2 mars 1785
      inventaire après décès; Lourdet, Suzanne; Fourcy (veuve)
    - Inventaire après décès de Michel Giat de Latour, 3 mars 1785
      inventaire après décès; Giat de Latour, Michel
    - Contrat de mariage entre le sieur Bénard et la demoiselle Fournier, 3 mars 1785
      Benard (sieur); Fournier (demoiselle)
    - Notoriété concernant Monsieur Levré, 4 mars 1785
      notoriété; Levre (monsieur)
    - Inventaire après décès de Gennevieve Dabade, femme de Jean Hervy, 5 mars 1785
      inventaire après décès; Dabade, Gennevieve; Hervy, Jean
    - Inventaire après décès de Jeanne Gabrielle Subtil, femme du sieur Ramber, 5 mars 1785
      inventaire après décès; Subtil, Jeanne-Gabrielle; Ramber (femme)
    - Inventaire après décès de Maximilien Guillaume, 15 mars 1785
      inventaire après décès; Guillaume, Maximilien
    - Testament déposé de Maximilien Guillaume, 15 mars 1785
      testament; dépôt de pièces; Guillaume, Maximilien
    - Inventaire après décès de la dame Lagerole, 21 mars 1785
      inventaire après décès; Lagerole (dame)
    - Inventaire après décès de Barbe Rabochon, 25 mars 1785
      inventaire après décès; Rabochon, Barbe
    - Testament déposé de la veuve Roche, 31 mars 1785
      testament; dépôt de pièces; Roche (veuve)
    - Contrat de mariageentre Jean Noé et Marie Catherine Delauverge, 2 avril 1785
      contrat de mariage; Noe, Jean; Delauverge, Marie-Catherine
    - Notoriété en rectification des noms de François Simon et de Louis Thecle Vigneron, 5 avril 1785
      notoriété; Simon, François; Vigneron, Louis-Thecle
    - Contrat de mariage entre le sieur Bertier et la demoiselle Lallouette, 5 avril 1785
      contrat de mariage; Bertier (sieur); Lallouette (demoiselle)
    - Contrat de mariage entre le sieur Maillefert et la demoiselle Desmarest, 6 avril 1785
      contrat de mariage; Maillefert (sieur); Desmarest (demoiselle)
    - Contrat de mariageentre le sieur Ponçon et la demoiselle Saugnie, 7 avril 1785
      contrat de mariage; Poncon (sieur); Saugnie (demoiselle)
    - Inventaire après décès de Monsieur Claude Bruard, boulanger, 7 avril 1785
      inventaire après décès; Bruard, Claude; boulanger
    - Notoriété en rectification de nom de Monsieur Harouard de Saint Cernin, 9 avril 1785
      notoriété; Harouard de Saint Cernin (monsieur)
    - Notoriété en rectification de nom de la demoiselle Rennequin, épouse du sieur Tassart, 9 avril 1785
      notoriété; Rennequin (demoiselle); Tassart (sieur)
    - Inventaire après décès de Pierre Amet, 11 avril 1785
      inventaire après décès; Amet, Pierre
    - Contrat de mariage entre Jean Louis Auboury et Jeanne Antoinette Delahaye, 11 avril 1785
      contrat de mariage; Auboury, Jean-Louis; Delahaye, Jean-Antoinette
    - Contrat de mariage entre Jean François de La Cour et Jeanne Gervais, 11 avril 1785
      contrat de mariage; La Cour, Jean-François de; Gervais, Jeanne
    - Notoriété en rectification des noms de la demoiselle Laureaut, veuve Haucourt, 12 avril 1785
      notoriété; Laureaut (demoiselle); Haucourt (veuve)
    - Inventaire après décès de Pierre Cuchet, 14 avril 1785
      inventaire après décès; Cuchet, Pierre
    - Notoriété constatant les héritiers de Louis Piaille, 15 avril 1785
      notoriété; Piaille, Louis
    - Contrat de mariage entre le sieur Jolivet et de la veuve Chrétien, 17 avril 1785
      contrat de mariage; Jolivet (sieur); Chretien (veuve)
    - Inventaire après décès de la dame Marie Anne Roche, 18 avril 1785
      inventaire après décès; Roche, Marie-Anne
    - Notoriété constatant l'héritière de Geneviève Denis, 19 avril 1785
      notoriété; Denis, Geneviève
    - Inventaire après décès de Françoise Desglanes, 22 avril 1785
      inventaire après décès; Desglanes, Françoise
    - Notoriété concernant la veuve du sieur Vachier, 25 avril 1785
      notoriété; Vachier (veuve)
    - Contrat de mariage entre le sieur Jacques Hippolyte Giroux et Marie Anne Heurtaut, 25 avril 1785
      contrat de mariage; Giroux, Jacques-Hippolyte; Heurtaut, Marie-Anne
    - Notoriété constatant les héritiers de Joseph Lescuroux et de la veuve Ducourtioux, 1er mai 1785
      notoriété; Lescuroux, Joseph; Ducourtioux (veuve)
    - Contrat de mariageentre le sieur Chauron et la demoiselle Feuliard, 2 mai 1785
      contrat de mariage; Chauron (sieur); Feuliard (demoiselle)
    - Inventaire après décès du sieur Desfontaine, 2 mai 1785
      inventaire après décès; Desfontaine (sieur)
    - Testament du sieur Deschamps, 5 mai 1785
      testament; Deschamps (sieur)
    - Contrat de mariageentre le sieur Collard et la veuve Basse, 6 mai 1785
      contrat de mariage; Collard (sieur); Basse (veuve)
    - Notoriété en rectification des noms de Marie Madeleine Rognat, épouse du sieur Jacques Alexandre Bourgeois, 9 mai 1785
      notoriété; Rognat, Marie-Madeleine; Bourgeois, Jacques-Alexandre
    - Notoriété concernant les sieur et dame Tourmène, 12 mai 1785
      notoriété; Tourmene (sieur); Tourmene (dame)
    - Testament de Monsieur Davousse, 14 mai 1785
      testament; Davousse (monsieur)
    - Testament déposé de la demoiselle Cadet, 16 mai 1785
      testament; dépôt de pièces; Cadet (demoiselle)
    - Inventaire après décès de Monsieur Deschamps, 19 mai 1785
      inventaire après décès; Deschamps (monsieur)
    - Notoriété après le décès de la demoiselle Jacob, 27 mai 1785
      notoriété; Jacob (demoiselle)
    - Dépôt du mortuaire de la dame Marie, 28 mai 1785
      acte d'état civil; dépôt de pièces; Marie (dame)
    - Inventaire après décès de Mademoiselle Cadet, 30 mai 1785
      inventaire après décès; Cadet (mademoiselle)
    - Inventaire après décès du sieur Jacques Gorant, 4 juin 1785
      inventaire après décès; Gorant, Jacques
    - Contrat de mariage entre le sieur Dauthuille et la demoiselle Delavau, 5 juin 1785
      contrat de mariage; Dauthuille (sieur); Delavau (demoiselle)
    - Inventaire après décès de Pierre Ray, 6 juin 1785
      inventaire après décès; Ray, Pierre
    - Inventaire après décès du sieur Jean François Roussel, 6 juin 1785
      inventaire après décès; Roussel, Jean-François
    - Dépôt du mortuaire de Marie Louise La Chaise, femme de Charles Le Sercu, 8 juin 1785
      acte d'état civil; dépôt de pièces; La Chaise, Marie-Louise; Le Sercu, Charles
    - Notoriété constatant les héritiers de Martin Sautigny, 10 juin 1785
      notoriété; Sautigny, Martin
    - Notoriété constatant les héritiers de la veuve Mathilde Picard, 11 juin 1785
      notoriété; Picard, Mathilde (veuve)
    - Contrat de mariageentre le sieur Poure et la demoiselle Chénart, 13 juin 1785
      contrat de mariage; Poure (sieur); Chenart (demoiselle)
    - Contrat de mariage entre le sieur Garçon et la demoiselle Delamotte, 13 juin 1785
      contrat de mariage; Garcon (sieur); Delamotte (demoiselle)
    - Notoriété constatant l'héritier de la demoiselle Aubry, 14 juin 1785
      notoriété; Aubry (demoiselle)
    - Notoriété constatant les héritiers de la dame Bucherd, veuve Petit, 14 juin 1785
      notoriété; Bucherd (dame); Petit (veuve)
    - Notoriété constatant les héritiers de Monsieur de Montaugé, 15 juin 1785
      notoriété; Montauge (monsieur de)
    - Inventaire après décès du sieur Royer, 17 juin 1785
      inventaire après décès; Royer (sieur)
    - Notoriété après le décès du sieur Certain, 17 juin 1785
      notoriété; Certain (sieur)
    - Notoriété constatant t les héritiers de Monsieur Duchaffault, 18 juin 1785
      notoriété; Duchaffault (monsieur)
    - Inventaire après décès du sieur Annereau, 20 juin 1785
      inventaire après décès; Annereau (sieur)
    - TST de Monsieur de La Chauvinière, 6 juillet 1785
      testament; La Chauviniere, (monsieur de)
    - Contrat de mariage entre le sieur Larue et la demoiselle Belloc, 6 juillet 1785
      contrat de mariage; Larue (sieur); Belloc (demoiselle)
    - Contrat de mariageentre le sieur Frain et la demoiselle Floury, 7 juillet 1785
      contrat de mariage; Frain (sieur); Floury (demoiselle)
    - Inventaire après décès de Laurent Venard, 7 juillet 1785
      inventaire après décès; Venard, Laurent
    - Inventaire après décès de Pierre Dor, 8 juillet 1785
      inventaire après décès; Dor, Pierre
    - Inventaire après décès de Guillaume Anceau, 9 juillet 1785
      inventaire après décès; Anceau, Guillaume
    - Contrat de mariageentre le sieur Gauthier d'Hauteville et la dame Blanc, 9 juillet 1785
      contrat de mariage; Hauteville Gauthier d'; Blanc (dame)
    - Notoriété concernant la succession des sieur et dame Le Carbonnier, 12 juillet 1785
      notoriété; Le Carbonnier (sieur); Le Carbonnier (dame)
    - Dépôt de l'acte de notoriété concernant la succession du sieurSalmon, 15 juillet 1785
      notoriété; dépôt de pièces; Salmon (sieur)
    - Dépôt du certificat de vie du sieur Leplan, 15 juillet 1785
      notoriété; dépôt de pièces; Leplan (sieur)
    - Notoriété en rectification des noms des sieur et dame Chabault, 18 juillet 1785
      notoriété; Chabault (sieur); Chabault (dame)
    - Inventaire après décès de Pierre Guinard, 18 juillet 1785
      inventaire après décès; Guinard, Pierre
    - Notoriété constatant les héritiers de la demoiselle Renard, 19 juillet 1785
      notoriété; Renard (demoiselle)
    - CM entre le sieur Bully et la demoiselle Mouraud, 20 juillet 1785
      contrat de mariage; Bully (sieur); Mouraud (demoiselle)
    - Notoriété en rectification des noms de Claude Angélique Poulain, 21 juillet 1785
      notoriété; Poulain, Claude-Angélique; abbé
    - Dépôt du baptistaire du sieur Dailly, 21 juillet 1785
      acte d'état civil; dépôt de pièces; Dailly (sieur)
    - Contrat de mariage entre le sieur Letardif et la demoiselle Robert, 24 juillet 1785
      contrat de mariage; Letardif (sieur); Robert (demoiselle)
    - Notoriété après le décès du sieur Certain, 26 juillet 1785
    - Contrat de mariage entre le sieur Crillon et la demoiselle Blouset, 27 juillet 1785
      contrat de mariage; Crillon (sieur); Blouset (demoiselle)
    - Contrat de mariage entre le sieur François et la demoiselle Devillenne, 28 juillet 1785
      contrat de mariage; Francois (sieur); Devillenne (demoiselle)
    - Notoriété constatant l'absence de Nicolas Doulz, 2 août 1785
      notoriété; Doulz, Nicolas
    - Contrat de mariage entre Monsieur Avullon et Mademoiselle Canne, 4 août 1785
      contrat de mariage; Avullon (monsieur); Canne (mademoiselle)
    - Notoriété concernant les dame et demoiselle Houzet, 11 août 1785
      notoriété; Houzet (dame); Houzet (demoiselle)
    - Inventaire après décès du sieur Jean Guillaume Gouget, 11 août 1785
      inventaire après décès; Gouget, Jean-Guillaume
    - Notoriété en rectification des noms de la dame Paulus, femme Conquet, 12 août 1785
      notoriété; Paulus (dame); Conquet (femme)
    - Inventaire après décès de Monsieur Davoust, 13 août 1785
      inventaire après décès; Davoust (monsieur)
    - Inventaire après décès du sieur Tochéne DANGUY, 16 août 1785
      inventaire après décès; Danguy, Tochene
    - Notoriété en rectification de nom du sieur Leconte, 17 août 1785
      notoriété; Leconte (sieur)
    - Inventaire après décès de Marie Geneviève Cara, femme du sieur Auger, 19 août 1785
      inventaire après décès; Cara, Marie-Geneviève; Auger (femme)
    - Testament de Mademoiselle Cuiny, 22 août 1785
      testament; Cuiny (mademoiselle)
    - Contrat de mariage entre le sieur Desales et la demoiselle Aubert, veuve Cautez, 23 août 1785
      contrat de mariage; Desales (sieur); Aubert (demoiselle); Cautez (veuve)
    - Contrat de mariageentre Richard Huline et Marie Jeanne Gargominy, 24 août 1785
      contrat de mariage; Huline, Richard; Gargominy, Marie-Jeanne
    - Notoriété rectifiant les noms du sieur Gouger, 2 septembre 1785
      notoriété; Gouger (sieur)
    - Notoriété constatant les héritiers du sieur Desailly, de la dame Letailleur et de la demoiselle Letailleur, 3 septembre 1785
      notoriété; Desailly (sieur); Letailleur (dame); Letailleur (demoiselle)
    - Contrat de mariage entre le sieur Gaillard et la demoiselle Prévost, veuve Truard, 4 septembre 1785
      contrat de mariage; Gaillard (sieur); Prevost (demoiselle); Truard (veuve)
    - Contrat de mariage entre le sieur Dousset et la demoiselle Frizon, 4 septembre 1785
      contrat de mariage; Dousset (sieur); Frizon (demoiselle)
    - Dépôt du certificat de vie de la demoiselle Cherny, 5 septembre 1785
      notoriété; dépôt de pièces; Cherny (mademoiselle)
    - Contrat de mariageentre le sieur Le Goubet et la veuve Thomas, 5 septembre 1785
      contrat de mariage; Le Goubet (sieur); Thomas (veuve)
    - Dépôt du mortuaire du sieur Brellat, 7 septembre 1785
      acte d'état civil; dépôt de pièces; Brellat (sieur)
    - Notoriété après le décès du sieur Quesvrain, 7 septembre 1785
      notoriété; Quesvrain (sieur)
    - Notoriété concernant la succession des sieur et dame Moreau, 9 septembre 1785
      notoriété; Moreau (sieur); Moreau (dame)
    - Inventaire après décès de Monsieur de Capette, 10 septembre 1785
      inventaire après décès; Capette (monsieur de)
    - Inventaire après décès de Pierre Aubin, 10 septembre 1785
      inventaire après décès; Aubin, Pierre
    - Contrat de mariage entre le sieur Minard et la demoiselle Morlay, 11 septembre 1785
      contrat de mariage; Minard (sieur); Morlay (demoiselle)
    - Notoriété constatant les héritiers de Pierre Guillemin, 15 septembre 1785
      notoriété; Guillemin, Pierre
    - Inventaire après décès de Claude Nicolas Auger, 22 septembre 1785
      inventaire après décès; Auger, Claude-Nicolas
    - Inventaire après décès de Catherine Goujon et de Jeanne Margueritte Boutillier, 23 septembre 1785
      inventaire après décès; Goujon, Catherine; Boutillier, Jeanne-Margueritte
    - Contrat de mariage entre le sieur Gontier et la demoiselle Deker, 25 septembre 1785
      contrat de mariage; Gontier (sieur); Deker (demoiselle)
    - Notoriété après le décès de Monsieur Desparvier, 26 septembre 1785
      notoriété; Desparvier (monsieur)
    - Notoriété concernant les sieurs Oudart père et fils, 28 septembre 1785
      notoriété; Oudart (sieurs)
    - Contrat de mariage entre le sieur Vallée et la demoiselle Gueudet, 29 septembre 1785
      contrat de mariage; Vallee (sieur); Gueudet (demoiselle)
    - Notoriété concernant les sieurs Rotroie, Duplessis et Hamigue, 5 octobre 1785
      notoriété; Rotroie (sieur); Duplessis (sieur); Hamigue (sieur)
    - Inventaire après décès de Louis Tillier, 7 octobre 1785
      inventaire après décès; Tillier, Louis
    - Contrat de mariage entre le sieur Lecocq et la demoiselle Boudin, 9 octobre 1785
      contrat de mariage; Lecocq (sieur); Boudin (demoiselle)
    - Inventaire après décès de la dame veuve Cuisy, 10 octobre 1785
      inventaire après décès; Cuisy (veuve)
    - Contrat de mariageentre Monsieur Guignet d'Engny et la demoiselle Gelot, 12 octobre 1785
      contrat de mariage; Guignet d'Engny (monsieur); Gelot (demoiselle)
    - Contrat de mariage entre le sieur Mulot et la demoiselle Josset, 15 octobre 1785
      contrat de mariage; Mulot (sieur); Josset (demoiselle)
    - Contrat de mariage entre le sieur Banyer et la demoiselle Lebenne, 15 octobre 1785
      contrat de mariage; Banyer (sieur); Lebenne (demoiselle)
    - Inventaire après décès de Mademoiselle Camus, 18 octobre 1785
      voir aussi l'acte du 19 décembre 1787
      inventaire après décès; Camus (mademoiselle)
    - Contrat de mariage entre le sieur Duchesne et la demoiselle Moitié, 22 octobre 1785
      contrat de mariage; Duchesne (sieur); Moitie (demoiselle)
    - Contrat de mariage entre le sieur Petit et la demoiselle Mouy, 23 octobre 1785
      contrat de mariage; Petit (sieur); Mouy (demoiselle)
    - Notoriété concernant la dame veuve Dalleret, 23 octobre 1785
      notoriété; Dalleret (veuve)
    - Notoriété constatant les héritiers de Nicolas Denis Godin, 26 octobre 1785
      notoriété; Godin, Nicolas-Denis
    - Inventaire après décès du sieur Jean Jacques Dupour, 27 octobre 1785
      inventaire après décès; Dupour, Jean-Jacques
    - Inventaire après décès de la veuve Rivière, 28 octobre 1785
      inventaire après décès; Riviere (veuve)
    - Inventaire après décès du sieur Antoine Aubry, 29 octobre 1785
      inventaire après décès; Aubry, Antoine
    - Notoriété après le décès de la demoiselle Anne Augustine Benezet, 31 octobre 1785
      notoriété; Benezet, Anne-Augustine
    - Notoriété en rectification des noms de Nicolas Putar, 4 novembre 1785
      notoriété; Putar, Nicolas
    - Inventaire après décès du sieur Richard, 5 novembre 1785
      inventaire après décès; Richard (sieur)
    - Notoriété concernant Guiho Duchauffaut, 8 novembre 1785
      notoriété; Duchauffaut, Guiho
    - Contrat de mariage entre le sieur Beurthon et la demoiselle Carré, 14 novembre 1785
      contrat de mariage; Beurthon (sieur); Carre (demoiselle)
    - Notoriété concernant la demoiselle Magy, 15 novembre 1785
      notoriété; Magy (demoiselle)
    - Contrat de mariage entre le sieur et la demoiselle Follas, 17 novembre 1785
      contrat de mariage; Follas (sieur); Follas (demoiselle)
    - Contrat de mariage entre le sieur Noblet et la demoiselle Dreux, 18 novembre 1785
      contrat de mariage; Noblet (sieur); Dreux (demoiselle)
    - Notoriété concernant le sieur Chabault, 21 novembre 1785
      notoriété; Chabault (sieur)
    - Inventaire après décès du sieur Bureau, 22 novembre 1785
      inventaire après décès; Bureau (sieur)
    - Notoriété en rectification des noms du sieur Leluc, 1er décembre 1785
      notoriété; Leluc (sieur)
    - Inventaire après décès de la demoiselle Louise Margas, 13 décembre 1785
      inventaire après décès; Margas, Louise
    - Notoriété en rectification des noms du sieur Dauchin, 16 décembre 1785
      notoriété; Dauchin (sieur)
    - Notoriété après le décès du sieur Blastier, 17 décembre 1785
      notoriété; Blastier (sieur)
    - Notoriété en rectification des noms de Monsieur Blanchon de Bellemare, 18 décembre 1785
      notoriété; Blanchon de Bellemare (monsieur)